Inventaris van het archief van Van Gend en Loos NV, ca. 1800-1983
Nationaal Archief, Den Haag
Van Gend en Loos
ca. 1800-1983
I20509
20.00 meter; 386 inventarisnummers.
Normale geschreven, getypte en gedrukte documenten, geen bijzondere handschriften.
Nationaal Archief, Den Haag
Van Gend en Loos (1809-2003)
Het archief bevat algemene stukken van de directie: behalve circulaires onder andere aanschrijvingen en kopieboeken van uitgaande brieven (1910-1920). Met betrekking tot het personeel zijn er stukken over loon en pensioen en diverse personeelsregisters (1910-1918) en tevens voor enkele kantoren. Er zijn ook stukken over eigendom van gebouwen en ander materieel: paarden, motorvoertuigen, bussen. Daarnaast zijn er stukken over de bedrijfsvoering (jaarverslagen etc.), het goederenvervoer (dienstregelingen e.d.), instructies en reglementen, internationaal goederenvervoer en marketing. Verder kent het archief een grote afdeling documentatie met onder meer tijdschriften, albums van jubilea, briefwisseling archivaris, bedrijfshistorisch onderzoek, foto's etc.
Archiefvorming
Geschiedenis van de archiefvormer
De firma Van Gend en Loos is in 1794 voor het eerst actief geweest. Als oprichtingsdatum wordt echter 18 oktober 1796 beschouwd, de datum van het huwelijk tussen Jean Baptist van Gend en Marie Loos, waardoor de namen van twee Antwerpse transportfirma's met elkaar verbonden werden. Deze datum is fictief: zij diende om een in 1944 uitgestelde jubileumviering te rechtvaardigen.
Als algemene oprichtingsdatum geldt 1809. Het bedrijf was oorspronkelijk gespecialiseerd in personen- en postvervoer, maar schakelde eind negentiende eeuw over op stukgoederenvervoer. Hiertoe werd een contract gesloten met de spoorwegen die in 1928 het bedrijf tevens overnamen. Gedurende bijna een eeuw zouden de vrachtwagens en bestelwagens van Van Gend en Loos een begrip zijn met hun vestigingen bij of naast de stations. Vanaf de jaren tachtig onderging het bedrijf diverse saneringen en overnames, waarna in 2003 een definitief einde kwam aan de zelfstandigheid.
Geschiedenis van het archiefbeheer
De oudste stukken zijn verloren gegaan. Vermoedelijk zijn zij in Antwerpen als familiestukken achtergebleven. In 1885 wordt het bedrijf overgenomen door Joseph Hippolyte Colignon, die naast de diligence-kantoren factorijen vestigt voor het aanbrengen en afhalen van spoorweggoederen en contracten sluit met de spoorwegen. Met dat moment vangt ook het hier beschreven archiefgedeelte aan.
Reeds vroeg moeten er voorschriften hebben bestaan voor het beheer van het bedrijfsarchief. Uit bewaard gebleven etiketten blijkt, dat er instructies zijn geweest voor vernietiging van categorieën stukken op termijn. Vanaf 1942 is er ook een historisch georiënteerde archivaris werkzaam geweest, die het archief completeerde met fotoverzamelingen, waaronder een "portrettengalerij". Hij activeerde ook het historisch onderzoek en verleende assistentie. Deze historische documentatie ging echter ten koste van de oorspronkelijke archiefordening. De archivaris voorzag de stukken van een willekeurig nummer en heeft ze vermoedelijk ook gecatalogiseerd: de beschrijving is echter verloren gegaan. In 1962 bleek de archivaris niet meer in staat om vragen van het publiek te beantwoorden. Thans is er geen historische archivaris werkzaam.
Historisch waardevol geachte stukken werden inmiddels opnieuw geordend, ditmaal in dossiers, die van een nummerlijst waren voorzien. Deze stukken werden geborgen in houten ladenkasten. Zij vormden de basis van de documentatie voor een bedrijfsmuseum, dat gevestigd is in het hoofdkantoor van Van Gend en Loos, aan de Catharijnesingel in Utrecht. De stukken werden door de museumbeheerder gelicht en niet altijd teruggeborgen. Het gevolg is dat ze opnieuw door elkaar geraakten.
Door deze reorganisaties is de oorspronkelijke structuur van het bedrijfsarchief, dat als "historisch archief" werd beschouwd verloren gegaan. De stukken werden echter wel aangevuld door personeelsleden, die vanuit hun eigen archief de archivaris verrasten met specimina van vervoersadministratie, curiosa, negentiende-eeuwse documenten, foto's, e.d.. Deze werden in de elkaar opvolgende documentatiesystemen opgenomen.
In 1983 werd het bestand aangetroffen in twee opslagruimten, de een naast de museumzaal, de andere op het "entresol" in het hoofdkantoor.
Het werd overgebracht naar het Algemeen Rijksarchief, waar het globaal werd geordend en beschreven. Door de archivaris aangebrachte ordeningen waarvan toegangen bewaard zijn gebleven, zijn gehandhaafd. De toegangen zelf worden achterin de lijst afgedrukt.
De lijst is voor uitbreiding vatbaar:
Door de beheerder van het museum van Van Gend en Loos zal een opgave worden gemaakt van stukken uit het historisch archief, die in het museum worden tentoongesteld. Dit zijn behalve losse brieven ook spectaculaire boekhoudkundige bescheiden als het balansboek, enkele jubileumalbums, e.d.
Buiten het historisch archief bleven de archieven van afdelingen als Juridische Zaken, e.d., die alsnog bereid zijn om hun stukken aan het Algemeen Rijksarchief over te dragen. Deze stukken zullen, voorzien van een nader werkrapport, aan de beschrijving worden toegevoegd.
De beschrijvingen in de lijst zijn niet altijd gedateerd, omdat de stukken niet op volgorde liggen. Dat zal eerst na definitieve inventarisatie geschieden.
Inhoud en structuur van het archief
2.18
Inhoud
Aanwijzingen voor onderzoek naar locale geschiedenis in het archief van Van Gend en Loos.
Nadat enige malen is gebleken dat met name belangstelling wordt getoond naar de geschiedenis van plaatselijke kantoren van Van Gend en Loos, lijkt het mij dienstig om ter begeleiding van de onderzoeker het volgende vast te leggen:
1. In de algemene directiestukken bevinden zich instructies met tal van plaatsnamen, voornamelijk wijzigingen van tarieven en bestemmingslijsten, De inhoud kan echter na langdurig onderzoek op zijn waarde worden geschat. Voor wie snel resultaat wil, niet aanbevelenswaardig. Omdat het hier om (door elkaar geraakte) series gaat, blijft de toegang moeilijk.
2. Snel resultaat leveren voor alle kantoren:
Inv.nrs. 71-76. Personeels- en tractementsregisters en de daarbij behorende stamkaarten. Van belangrijke functionarissen kan het geboortejaar worden opgespoord.
Inv.nr. 83. Bevat overzichten van onroerende goederen van Van Gend en Loos en de in verband daarmee gesloten contracten.
Inv.nrs. 81, 82. Bevat de resultaten van onderzoek van het vrachtvervoer op een bepaalde dag in 1947 en een overzicht van de sterkte aan personeel en materieel op de kantoren.
Inv.nr. 85. Bevat eigendomsbewijzen van de kantoorpanden.
Inv.nr. 89. Bouwtekeningen van loodsen. 1951.
Inv.nr. 96. Kasstaten per kantoor.
Inv.nr. 115. bevat kaarten met de vrachtroutes in de jaren 1930-1950.
Inv.nr. 116. bevat als aanvulling de z.g. "plaatsenlijsten".
3. Als curicsa kunnen dienen
Inv.nrs. 27-30: portretten van directeuren.
Inv.nrs. 31-33. Portretten van postillons.
Inv.nrs. 49-50. Plakzegels.
Inv.nr. 323. Foto's van gevels van de kantoren.
Ordening van het archief
Mededeling Jan Bervoets 12-05-1993:
De dossiernummers sluiten niet op elkaar aan, omdat ze zo door de administratie (het bedrijfsmuseum) zijn/waren aangegeven. De tussenliggende dossiers waren leeg.
In overleg met Van Gend & Loos is indertijd besloten hun administratie aan te houden omdat er evt. stukken kunnen worden ingevoegd/geleend t.b.v. het museum. Er zijn voorstellen tot nadere correctie binnengekomen ook van de instelling.
Aanwijzingen voor de gebruiker
Openbaarheidsbeperkingen
Volledig openbaar.
Materiële beperkingen
Aanvraaginstructie
Openbare archiefstukken kunnen online worden aangevraagd en gereserveerd. U kunt dit ook via de terminals in de studiezaal van het Nationaal Archief doen. Om te kunnen reserveren dient u de volgende stappen te volgen:
U maakt een profiel aan op www.gahetna.nl, en logt vervolgens in
Via de archiefinventaris (alleen de beschrijvingen met rode nummers) selecteert u het gewenste archiefstuk door op de knop 'Reserveren' te klikken
In het volgende scherm geeft u aan op welke dag u het archiefstuk wilt inzien
Indien u zich bevindt in de studiezaal en een tafelnummer heeft ontvangen kunt u dit nummer vermelden. Als u geen tafelnummer heeft kunt u tafelnummer 777 laten staan
Vervolgens bevestigt u uw reservering door deze te versturen.
Verwant materiaal
Beschikbaarheid van kopieën
Afgescheiden archiefmateriaal
De onderzoeker moet rekening houden met het feit dat archivalia door de beheerder van het bedrijfsmuseum kunnen zijn opgevraagd om alsdaar geruime tijd te worden tentoongesteld.
Bijlagen
Index op mappen foto's in inventarisnumers 21-26
1. Hyp. Colignon 4 2 1 1
2. Groepfoto's pers. Hoofdkantoor 10 2 2 6 1
3. Wedstrijd vorktruckrijders E. 55 13 13
4. George Colignon 10 10
5. Byz. vervoeren binnenland 62
vervoer "Lange Gavioli" 26
vervoer gondel 27
diversen 2 6 1
6. Hoofdkantoor Arnhem 5 2 3
7. Hoofdkantoor Antwerpen 1 1
8. Groepfoto's Bond pl. Dir. 12 12
9. Jubileum personeel kantoren 21 2 8 5 4 2
10. Bevrijdingsoptocht 1945 75 6 69
11. Autobussen ATO 11 3 7 1
12. Diverse wagens, geen VG&L mat. 6 4 2
13. Autobus ondern. Citosa Bodegraven 1 1
14. Afscheid personeel 11 6 3 2
15. Jubileum VG&L 150 jaar 87 33 52 2
16. Excursie pers. naar Unilever 1949 1 1
17. Jubileum pers. Hoofdkantoor 20 6 11 3
18. Laden, lossen door NS pers. 13 13
19. Bestelauto's H. Colignon Anvers 2 1 1
20. Autolijndiensten 19 3 3 13
21. Voorpagina reisgidsen ATO 11 11
22. Bestelwagens bespannen 15 9 3 3 2
23. Proefritten reiswagens ATO 3 2 1
24. Voetbal personeel 15 7 8
25. Hockey personeel 5 5
26. L. van Immerseel Hoofdamb. Anvers 8 8
27. Versierde wagens 17 5 3 9
28. Versiering kantoren jub. 7 6 1
29. Optochten NS, met VG&L mat. 10 10
30. Bedrijfsvergadering Dir.pers. 1 1
31. Garages VG&L 19 11 4 4
32. Schip Hansweert 1 1
33. Buitenl. ritten 38 1 20 9 8
34. Groepfoto's pers. kantoren 26 2 3 12 9
35. Revue Van Gend & Loos 41 28 9 4
36. Compt. conducteurs 4 3 1
37. Wissellopers 3 2 1
38. Werkplaatsen 54 44 10
39. J.C. van Stenis 1 1
40. Garages ATO 27 27
41. Tractor-opleggers 20 12 3 5
42. Aanhangwagens 16 11 5
43. diverse optochten 13 1 3 9
44. Monte Carlo ritten 30 12 16 2
45. Vrachtwagens + aanh.wagens 7 2 3 1 1
46. Mobilisatie 1914 5 5
47. Personeel Antwerpen 1 1
48. Reiswagens ATO 27 10 3 14
49. Diligences 10 2 4 3
50. Verwoeste kantoren 9 3 6
51. Optochten diligences 71 12 5 12 37
52. Feestavond Knoppers 50 j.jub. 10 1 9
53. Zangkoor GADO 1 1
54. Wagens in dienst van andere bed. 3 2 1
55. Brandweer 25 5 20
56. Stallen 21 2 10 9
57. Chauffeurs ATO 1 1
58. Gedenkkraam 26 26
59. Gilde 1 1
60. Byz. vervoer buitenland 25 13 3 8
61. Brandstofvoorziening 190-45 3 3
62. Daflossers 3 2 1
63. Gedenkplaat gevallenen 2 2
64. Kantoren afgeb. op ansichten 13 13
65. Toneelvervoer 14 12 2
66. Oude vervoersmiddelen 8 6
67. Hengelsport 1 1
68. Personeel Van Doorn 1 1
69. Loodsen exterieur 41 2 2 17 2C
70. Kon. Onderscheidingen 8 7 1
71. Toneelgezelschappen VG&L 50 4 26 19
72. Handbal personeel 2 2
73. Sportweek SSVU 12 1 11
74. Oorkonde N.S. aanbieding 5 3 2
75. Loodsen in gebr. genomen 18 11 7
76. Sportdag Utrecht 34 2 14 12
77. Actualiteiten 8 2 3 3
78. Stadsbeelden met VG&L wagen 8 1 7
79. Macks 24 4 12 5
80. Chauffeurs VG&L 6 1 4 1
81. Beeldhouwkunst 3 1 1
82. Camions bespannen 14 1 2 8 3
83. Platte wagens bespannen 33 9 7 8 9
84. Optocht jub. 100 j. NS. 8 2 3 3
85. Inspecteurs VG&L. H. Colignon Cie. 1 1
86. Directie Hoofdkant. Utrecht 9 7 2
87. Inspecteurs H.K. Utr. 1 1
88. Hoofdinspecteurs Arnhem 3 2 1
89. J.F. Loos Antwerpen 3 2 1
90. Standbeeld F.J. Loos Anvers 1 1
91. Colignon Ferdinant 3 3
92. Colignon René 7 1 6
93. Paarden (fotocopieën) 4 4
94. Tuigen (fotocopieën) 4 4
95. Hoofdkantoor Utrecht 3 3
96. Receptie "Sterkenburg" Doorn 43 13 30
97. Oorkonden 4 2 2
98. Paarden 24 3 12 8 1
99. Opening ATO busdienst 1 1
100. Cursus Steno 3 2 1
101. Bestel-en afhaaldienst 46 11 9 4 20 2
102. Wagens vóór het kantoor 10 9 1
103. Wagens vóór de loods 42 7 15 15 5
104. Containers 9 7 2 5 11
105. Kar met hondenspan 2 2
106. Concours hyppique 44 1 12 1
107. Hobby tentoonstelling 2 2
108. Cursvs Stuwer 11 3 1 7
109. Stuwerswerk 3 1 2
110. Kantoor-interieur 11 3 3 3 2
111. Lijndienst uitreiking wimpel 20 20
112. Personeel in mil. dienst 1 1
113. Handelsagenten buitenland 1 1
114. Afdelingschefs Hoofdkant. 8 2 6
115. Handelsagenten binnenland
116. Vrachtwagen ingesneeuwd 1 1
117. Postillons diligence (moderne) 1 1
118. Actie beter werk 4 4
119. Kerstpakket 6 1 5
120. Hildebrand (Ds. Beets) 1 1
121. Bestellers (oud uniform) 3 1 2
122. Directiewagen 1 1
123. Personeel Hoofdinspectie Arnh. 11 5 6
124. Opheffing besteldienst 1 1
125. Jaarbeurs 38 27 9 2
126. Fotocopieen oude diligence 14 14
127. Bloemencorso 9 4 1 2 2
128. Diligencerit Breda-Soestdijk 17 6 11
129. Wagens met generatoren 3 2 1
130. Schadevrij-rijden 11 2 1 8
131. Huldigingen div. 6 4 2
132. Vierdaagse Nijmegen 19 1 4 3 10 1
133. Stand VG&L buitenland 1 1
134. ATO reiswagens (N.R.V.) 58 19 8 23 8
135. Mailcoach 27 1 26
136. K.L.M. 21 16 3 1 1
137. Wernhout 27 9 6 2 20
138. Postillons Dil. org. 22-16 22-16
139. Bakfietsen VG&L 1 1
140. Begrafenis H. van Wessem 11 9 2
141. Controleurs Hoofdkantoor 11 4 4 3
142. Hoofdambtenaren Hoofdkant. 8 1 2 5
143. Jaarbeursvervoer 17 10 7
144. Radio-artiesten 3 3
145. Cantines 2 1 1
146. Contractanten 6 2 4
147. Verkeersongevallen 1 1
148. Portiers 9 4 5
149. Brand loods Eindh. 5-10-1955. 16 16
150. Handkarren 1 1
151. Techograaf: klok 2 2
152. Pers.ver. op stap 7 1 6
153. Piccolo HK 1 1
154. Plaquette H. v. Wessem Venlo. 7 7
155. Pallets demonstratie 20 18 2
156. Landgoed R. Colignon Barvaux 24 1 23
157. Propaganda foto's ATO. autorit. 74 8 23 36 6
158. muur-glas in lood- voorstelling 5 1 2 2
159. Kon. Familie 2 1 1
160. Bezoek aan de oude Garde 10 6 4
161. Bestellers cursus 5 5
162. Camions, verkocht aan derden 3 3
163. Wisselprijs paarden 5 5
164. Wisselprijs het zilverenwiel 2 2
165. Bedrijfsverg. Auto-verzekering 5 5
166. 25-ste convooi naar Praag 1946 8 8
167. Diverse foto's 16 1 15
168. Jub. Paalman Exped. bedrijf 36 36
169. Film "Paard is het verleden" 1960. 4 4
170. Loodsen interieur 20 10 8 2
171. St.Nicolaasfeest pers.veren. 4 1 1 1 1
172. H. van Wessem thuis 8 4 4
173. Bestelkoets VG&L 1959 4 2 2
174. diverse foto's personeel 60 3 37
175. Optocht Laren boerenwagens 7 7
176. Heftrucks 4 4
177. Uitreiking VC&L insignes 25-40 j. 1
178. Excursie loodsen 7 5 2
179. 500ste convooi naar Praag 1947 2 2
180. Het Diligence spel 1 1
181. Pers-conferenties 2 2
182. Expositie Wereldtentoonst. Br. 58. 1 1
183. E.H.B.O. eigen personeel 6 2 4
184. Vrachtautodiensten 1 1
185. Groepswagentreinen 2 2
Beschrijving van de series en archiefbestanddelen
- DOOR HET BEDRIJF GEORDENDE STUKKEN, I.
  - Dossiers over ca 1800-1960, A.
    - Diverse dossiers., 1-20
      - nr. 1-14., 1
        1. Haak in actie
        2. Advertenties Diligencetijd
        3. Afstempelingen Frankeermachines VG&L
        4. Hotelrekeningen Reizigers Diligencewagens
        5. Tarieven bestelgoederen in 3 groepen
        6. Overeenkomsten met de Spoorwegen
        7. Uitnodigingskaarsten aan derden
        8. H.B.B. 1 maart 1944
        9. Reglement Pensioenfonds
        10. Overeenkomst Britse Posterijen
        11. Onregelmatigheid defecte colis M. 90
        12. Orderbriefjes
        13. Handtekeningen, handschrift personeel
        14. Enveloppen oude firma
      - nr. 15-36., 2
        15. briefpapier oude firma
        16. diverse tijdschriften.
        17. aankoop pand Amsterdam Dam 1826
        18. Geschreven brieven hoofdkantoor Antwerpen
        19. Oude couranten 1807-1815 en 1892
        20. Tarieven incasso
        21. Personeels-veren. organen.
        22. Identieteitsbewijzen
        23. Folders opening kantoren, factorijen en aanbrengkantoren
        24. recu's M. 41
        25. Gunstvrijbiljetten
        26. Dienstregelingen conducteurs
        27. Vervoer Holland-Engeland Stockwell & Co.
        28. Folders vervoer naar België (repatrianten)
        29. Frankeringsnota M. 64
        30. Lijst goederenvervoer verkeer met R.T.M.
        31. Uitnodigingskaarten van derden, gericht aan VG&L
        32. Overeenkomst Touringcarbedrijf 1940
        33. Oude staten drukwerken 1881
        34. Aanbevelingskaarten Van Gend & Loos H. Colignon & Cie.
        35. Aanbevelingskaarten Van Gend & Loos
        36. Folders Spoorwegen betr. vervoer
      - nr. 37-57., 3
        37. Etiketten kerstpakketten
        38. Reglementen Conducteurs 1872
        39. Rouwbrieven personeel
        40. Rouwbrieven fam. Colignon
        41. Bladwijzers reclame VG&L
        42. Jubileum Th. Jansen Arnhem 1879 en 1899
        43. Liederen ATO-VG&L
        44. Bepalingen afhaal- en besteldienst Spoorwegen
        45. Reglementen Van Gend & Loos
        46. Instructies voor Directeuren
        47. Labels
        48. Jubileum Mad. Elen Roosendaal 1873
        49. Aanstellingen buitenl. correspondenten
        50. Aanstelling (proefdruk)
        51. Hobby tentoonstelling Vlag 1949
        52. Evacuatie bedrijf 1940
        53. Staatsbladen
        54. Jubileum VG&L 150 jaar
        55. Folders VG&L-ATO-GADO
        56. Lijndiensten wedstrijden
        57. Instructies voor de stallen
      - nr. 58-90., 4
        58. Afw. beschikking B&W. Goes. Inzake slechte toestand der wegen
        59. Doodvonnis JIC. van Stenis (oud secr.) Utrecht 1843
        60. Reclame materiaal
        61. Sportdagen VG&L
        62. Concerten door de Directie aangeboden
        63. Jubileum Francois Jansen Arnhem 1879
        64. Etiketten KLM
        65. Nieuwjaarskaarten aan clientele
        66. Postvervoer met de Brit. Posterijen. div. stukken
        67. Spec. pakkettentarief van Rotterdam-Amerika en Canada
        68. Vervoer Nederlandse Bank
        69. Postvervoer Duitse Post
        70. Tarief BG. binnenland tot 15 kg. uniformtarief
        71. Jubileum Hyp. Colignon
        72. Formulieren bedrukt met de naam van de afzender
        73. Diploma's diverse optochten
        74. Gegevens pand kantoor Oudegracht 52 Utrecht
        75. Bruiloftsfeest 25 jaar Hyp. Colignon 1881
        76. Jubileum L. van Immerseel 25-40-50 jaar
        77. Koperen bruiloft D. Heijdeman-Sloot 1885
        78. Vereng. van Ambtenaren der firma VG&L H.C. & Cie. Amsterdam. 1897.
        79. Jubileum J. Snepvangers 25 jaar 1880
        80. Jubileum René Colignon 25 jaar 1912
        81. Jubileum J.H. Schrek 1897 en 1882
        82. Jubileum George Colignon 1913
        83. Koperen bruiloft C. Daverveldt 1887 Roosendaal
        84. Reischeques Deutsche Bank
        85. Folders ATO-VG&L in dialect
        86. Propagandaboekjes
        87. Folders VG&L voor het buitenland
        88. Folders VG&L-Van Doorn
        89. Aanstelling Administrateurs
        90. Bijkantoor Vaals (VG&L op een drielandenpunt)
      - nr. 91-105., 5
        91. Tarif Special de reexp. de Rosendaal vers de Hollande
        92. Eeuwfeest NS. optocht.
        93. GADO, tarieven, folders, plaatsbewijzen ets. betr. reizigersvervoer
        94. Raambiljet St. Nicolaas
        95. Strookjes Wisselvak M. 148
        96. Bordereau vervoer Grand Central Belge
        97. Rouwkaarten Fam. Van Gend
        98. Diploma's prijzen Bloemencorso
        99. Auto-rondritten ATO
        100. Oude bescheiden uit de kluis Rotterdam (brand 1940)
        101. Instructie lijndiensten
        102. Stamboom Van Gend & Loos
        103. Geschiedenis VG&L
        104. Foto-copieen advertenties uit oude bladen 1828-1887
        105. Interne propaganda 1948
      - nr. 106-113., 6
        106. Steunfonds VG&L
        107. Psychotechnische keuring chauffeur
        108. Stichting Nat. Vervoers Centrale-
        109. Dankbetuigingen Kerst-nieuwjaarpakketten
        110. Diverse stukken betr. ons Gedenkboek 150 jaar. (1946)
        111. Onthulling gedenkplaat gevallenen met foto's 1940-45.
        112. Kaarten voor BG. eigen dienst en voor ré-expeditie.
        113. Lijst zendingen Geld en Geldswaarden
      - nr. 114-142., 7
        114. Speciaal tarief voor pakketten van Asd naar Zuid Afrika
        115. Kienze tachograaf
        116. Vóórverkoop kaarten "ILSY"
        117. Folders ATO reizigersvervoer
        118. Lijst geleidebrief locaal verkeer met SS
        119. Extract uit de overeenkomst S.S.-V.G.&.L.
        120. Diverse gegevens betr. gehouden optochten
        121. Voorschriften Adm. beh. B.C. Geld- en Geldswaarden (SS-NCS-HSM-NS)
        122. Kaart Nederland met de spoorlijnen
        123. Uitreksels processen-verbaal uit de Diligence-tijd 1867.
        124. Jubileumcommissie 150 jaar VG&L
        125. Oude herinneringen aan VG&L (interview)
        126. Aanstellingsbrief Conducteur 1891
        127. Dienstorder aan de Conducteur 1883
        128. Staat aanwijzende de Inspecties 1887
        129. Herdenkingsdoek 150 jaar aangeboden door Amsterdam
        130. ATO spel
        131. Bedrijfssparen
        132. Vertreklijsten Belgisch verkeer
        133. Frankeringsnota's
        134. Dagelijksche Nota
        135. Verdelingsstaat der werkzaamheden
        136. Adreskaarten BG eigen dienst
        137. Brief Duitse Keizer Doorn
        138. RK. Bond van pl. Directeuren
        139. Enveloppen 150 jaar bestaan der firma
        140. Motor- en rijwielreglement 1936
        141. Instructies Directeuren
        142. Reglementen Directeuren
      - nr. 143-160., 8
        143. Dienstregeling autolijndiensten
        144. Verzending kleine zendingen naar het buitenland
        145. Rijkstelefoonaansluitingen
        146. Stortwagendiensten
        147. Bewaakvervoerdiensten
        149. Groepswagendiensten
        150. Instructies betr.luchtvrachtzendingen 1948
        151. Berichten ongeregeld vervoer
        152. Programma personeelavond Van Doorn
        153. Menu's diversen
        155. Gedicht A.B.C. over Van Gend & Loos
        156. Dienstregelingenboekjes ATO autobusdiensten
        157. Jubileumfonds Vlag
        158. Rekwest VG&L aan de Tweede Kamer 1834 (foto-copie)
        159. Koopcontracten kantoor Vlissingen 1896
        160. Curiositeitsadressen VG&L zendingen
      - nr. 161-176., 9
        161. Plaatsbewijzen ATO autobusdiensten
        162. Uittreksel uit "Na vijftig jaar" door Hildebrand
        163. Briefpapier ATO-GADO-Rijnstreek
        164. Staat verstrekte drukwerken door Spoorwegen 1925-1926
        165. Bandenvoorschriften ATO-VG&L
        166. Rek.Crt. A. Schaaffhausen(schen Bankverein AG.Emmerich)
        167. Aanteekeningboekje betr. div. opbrengsten van een kantoor 1906-1933
        168. Staat vast personeel, uitoefende de besteldienst SS. div. kantoren
        169. Corr. Conducteurskaarten met NS. 1925-1926.
        170. Overzicht Bestel- en afhaaldiensten NS. 1924-1932.
        171. Staat inkomen pl. directeuren 1925.
        172. Opgaven vrachten en voorschotten en Remb. aan de NS. 1920-1921
        173. Overeenkomst met de Gooische Tram Watergraafsmeer 1910
        174. Overeenkomst Contractanten HSM 1924
        175. Comité Nat. Feestdag 1945
        176. Div. bescheiden Deutse Wehrmacht 1940-1945
      - nr. 177-195., 10
        177. Mededeling der Directie ná de bevrijding 1945.
        178. Spec. pakkettentarief (expresgoederen) van België naar Amerika (fr. taal)
        179. Europeesche afrekening met de verzek. zegels
        180. Vrachttarieven van een bepaald kantoor naar andere plaatsen der Ondern.
        181. Tarief voor Bestel-IJl- en Vrg. zend. van Vlissingen naar Londen met de stoomboot Mij "Zeeland".
        182. Spec. tarief voor postpakktten en BG van Nederland naar London
        183. Locaal tarief per Camion 1896
        184. Folders vervoer per KLM
        185. Lijst van handelsartikelen aan rechten onderhevig bij invoer te Ierland 1884
        186. Handleiding "Wat iedere besteller moet weten"
        187. Incasso-tarieven Antwerpen-Hollande
        188.